臺灣高等法院刑事裁定
108年度交聲再字第50號
再審聲請人
即受判決人  侯典嘉
上列再審聲請人因公共危險案件，對於本院108 年度交上易字第
375號，中華民國108年12月4日第二審確定判決（原審案號：臺
灣新北地方法院108年度審交易字第844號，起訴案號：臺灣新北
地方檢察署108年度偵字第12113號），聲請再審，本院裁定如下
：
    主  文
再審之聲請駁回。
    理  由
一、再審聲請人侯典嘉對於本院108年度交上易字第375號確定判
    決（下稱原確定判決）聲請再審，聲請意旨略以：
　　㈠聲請人於民國108年4月12日晚間9時許駕駛車牌號碼000-00
      0號營業用小客車(下稱本案車輛）前往新北市三重區大同
      南路與同安街口小吃店飲用啤酒後，因鄰桌酒友見聲請人
      已不勝酒力，故把聲請人扶進本案車輛內。聲請人當時已
      進入沉睡狀態，根本不知道是何人將本案車輛駛到新北市
      三重區力行路1段188巷之巷口暫停，聲請人並未開車，而
      係在車上睡覺，之後才被臨檢警員搖醒並施以酒測，並測
      出吐氣酒精濃度達每公升1.01毫克。
　　㈡聲請人當日係於晚間10時37分被警員搖醒，為何警員會遲
      至晚間11時6分才做酒測？顯見聲請人當時根本沒有駕車
      ，更沒有酒駕犯行。
　　㈢原審僅依檢察官移送之書面資料，並未依職權詳查，即以
      擬制及臆測之方式判決聲請人有罪，顯有違誤。
　　㈣是依刑事訴訟法第420條第1項第6款「發現新事實及新證據
      」之規定，提起再審，請鈞院依法詳查云云。
二、按刑事訴訟法第420 條第1 項第6 款所謂發見確實之新證據
    ，係指該等事實或證據之出現，不論係單獨或與先前之證據
    綜合判斷，須使再審法院對原確定判決認定之事實產生合理
    之懷疑，並相信有足以動搖原確定判決而為有利受判決人判
    決之蓋然性存在。又該等事實或證據是否足使再審法院合理
    相信足以動搖原有罪之確定判決，而開啟再審之程序，應以
    「該等事實或證據若曾於作成確定判決之原審法院審理中予
    以提出，原審法院就該等事實或證據之本身或與其他全部證
    據為綜合之評價，或許原確定判決即不會有如此之事實認定
    」，資為判斷應否准予開始再審之準據。另上開所指之「新
    事實」或「新證據」仍須以作成確定判決之原審法院未及調
    查、斟酌者為限；判決確定後始存在或成立之事實、證據固
    不待言，如受判決人提出者為判決確定前已存在或成立之事
    實、證據，但該等事實、證據在判決確定前已業由原審法院
    本於職權或依當事人之聲請或提出，在審判程序中詳為調查
    之提示、辯論，則原審法院就該等業經調查斟酌之事實、證
    據，無論最終在確定判決中已本於自由心證論述其取捨判斷
    之理由；抑或捨棄不採卻未敘明其捨棄之理由而有漏未審酌
    之情事，終究並非修正後新增訂刑事訴訟法第420 條第3項
    規定所指「未及調查斟酌」之情形，該等事實、證據仍非上
    開所謂之「新事實」或「新證據」（最高法院104 年度台抗
    字第425 號裁定意旨參照) 。是聲請再審之理由，如僅對原
    確定判決認定事實之爭辯，或對原確定判決採證認事職權之
    行使，任意指摘，或對法院依職權取捨證據持相異評價，則
    原法院縱加以審酌，亦無法動搖原確定判決，自非符合足以
    生影響於原確定判決之要件。
三、經查：
　　㈠依聲請意旨，聲請人僅針對原確定判決所認定事實（聲請
      人確有於上開時間酒後駕車上路）再行爭辯、指摘，並未
      提出任何足以動搖原確定判決所認定事實之「新事實」或
      「新證據」，是其聲請本與刑事訴訟法第420條第1項第6
      款所定聲請再審之要件不合。
　　㈡聲請人辯稱其當時係在車上睡覺，在睡夢中被警方叫醒施
      以酒測，並未駕車上路云云。惟經本院調卷審查，依當時
      查獲聲請人之新北市政府警察局三重分局大有所警員蕭融
      駿製作之偵查報告（見本院卷第41頁），蕭融駿係於108
      年4月12日晚間10時37分接獲110勤務中心通報新北市三重
      區力行路1段與大勇街口發現本案車輛有酒駕情形，現已
      停靠路旁休息等情，伊即前往處理，於經過力行路1段188
      巷口時，發現本案車輛正由大勇街往力行路1段188巷方向
      行駛，伊即上前攔停，當場發現聲請人渾身酒態，即於當
      日晚間11時6分對聲請人施以酒測，因而查獲聲請人酒駕
      犯行。參以現場監視器所攝（見本院卷第42至44頁）畫面
      ，本案車輛確係於行駛中被警員當街攔停，非如聲請人所
      稱係停靠路邊，其在車上睡覺才被警方叫醒受檢。更遑論
      聲請人於警詢中即坦認其確係駕駛本案車輛至力行路1段1
      88巷口時，被警方攔停施以酒測，其當日係飲酒至晚間9
      時左右，一開始有睡一下，「再來起步就遇到警員了」、
      「結果車子不小心發動了」，其就往前開兩公尺等語。綜
      此可見，聲請人於案發當日酒後駕車為警攔檢施以酒測，
      確屬事實，並無其所稱係在車上睡覺才為警叫醒施以酒測
      之事。
　　㈢綜上，聲請人係就原確定判決審理中已存在之證據，徒憑
      己意，任意為相異之評價，並未提出任何刑事訴訟法第42
      0條第1項第6款所定「新事實或新證據」，其聲請意旨亦
      無理由，應予駁回。
四、據上論斷，應依刑事訴訟法第434 條第1 項，裁定如主文。
中    華    民    國   109    年    3     月    31    日
　　　　　　      刑事第十四庭  審判長法  官  黃斯偉 
　　　　　　　　　　　　　　　　      法  官  許泰誠
　　　　　　　　　　　　　　　　      法  官  紀凱峰
以上正本證明與原本無異。
不得抗告。
                                      書記官  朱家麒
中　　華　　民　　國　　109 　年　　4 　　月　　1 　　日